臺灣新竹地方法院刑事判決
109年度交簡上字第43號
公  訴  人   臺灣新竹地方檢察署檢察官
上  訴  人
即  被  告  陳安文


上列上訴人即被告因公共危險案件，不服本院新竹簡易庭於民國
109年9月15日所為之109年度竹交簡字第706號第一審刑事簡易判
決（聲請簡易判決處刑案號：109年度偵字第8328號），提起上
訴，本院管轄第二審之合議庭判決如下：
    主  文
上訴駁回。
    事  實
    陳安文明知飲酒後會使人動作變慢，思考力差，肢體協調、
    平衡感與判斷力障礙度升高，此時如駕車行駛於道路上，其
    肇事率為一般駕駛者之數倍，且酒精濃度達每公升0.25毫克
    以上者，不得駕駛動力交通工具，其於民國109年5月8日上
    午3時30分許，在苗栗市○○街000號旁京原燒烤店食用摻有高
    粱酒蝦子料理後，已不能安全駕駛動力交通工具，仍基於酒
    後駕車之犯意，於飲酒結束後，騎乘車牌號碼000-0000號普
    通重型機車駛於道路上。嗣於同日上午5時49分許，行經新
    竹市○○區○○路0段000號前時，不慎失控自撞行人道路樹，陳
    安文因此受有右膝擦挫傷併右側髕骨閉鎖性骨折、左小腿擦
    傷、右手擦挫傷、頸部及腰部拉傷、右腳踝挫傷等傷害。經
    警據報到場處理，於同日6時50分許，委由醫護人員在新竹
    國泰綜合醫院對其進行抽血檢驗，測得其血液中酒精濃度達
    97mg/dL（即百分之0.097），換算成吐氣所含酒精濃度值達
    每公升0.485毫克，因而查悉上情。
    理  由
一、認定犯罪事實所根據之證據及理由
　㈠訊據被告矢口否認有何公共危險犯行，辯稱略以：我當時不
    知道蝦子有摻了酒料理，我平常不喝酒，吃的時候完全沒有
    酒味等語。經查：
　1.被告於109年5月8日上午3時30分許，在苗栗市○○街000號旁
    京原燒烤店食用摻有高粱酒蝦子後，騎乘車牌號碼000-0000
    號普通重型機車行駛於道路上，復於同日上午5時49分許，
    行經新竹市○○區○○路0段000號前時不慎失控自撞路樹而受有
    右膝擦挫傷併右側髕骨閉鎖性骨折、左小腿擦傷、右手擦挫
    傷、頸部及腰部拉傷、右腳踝挫傷等傷害，經警送醫急救並
    對被告進行抽血檢驗，測得被告血液中酒精濃度達97mg/dL
    等情，有新竹國泰綜合醫院檢驗報告緊急生化驗血單、診斷
    證明書、新竹市警察局舉發違反道路交通管理事件通知單影
    本、道路交通事故現場圖、道路交通事故調查報告表（一）
    （二）、交通事故談話紀錄表、員警偵查報告、車號查詢機
    車車籍及證號查詢汽車駕駛人各1份、道路交通事故照片8張
    在卷可稽（見109年度偵字第8328號卷第7頁、第9至15頁、
    第17至21頁），且為被告所不爭執，此部分事實堪信為真。
　2.被告雖以前開情詞置辯，惟被告於109年5月8日上午5時49分
    許因自撞路樹而送醫急救，並於1小時後即同日6時50分許檢
    驗血液酒精濃度仍達97mg/dl，換算百分比濃度為0.097%（
    計算式：97mg/dl÷1000=0.097%），換算吐氣所含酒精濃度
    則為每公升0.485毫克（計算式：97mg/dl÷200=0.485mg/L）
    ，可知被告送醫時血液酒精濃度非低，足認被告所食用之上
    開蝦子料理摻入一定份量之高粱酒，而非僅加入微量高粱酒
    以壓腥味，被告斯時又已滿65歲，為具豐富社會經驗之成年
    人，實無可能對於含有高酒精成分之料理毫無感知，是被告
    上開所辯，顯屬臨訟卸責之詞，不足採信。
　3.被告於偵訊時即自承：「（車禍發生經過？）在新竹香山，
    不詳車號一直靠近，我為了閃躲他才自撞路樹」、「（抽血
    酒測值97MG/DL〔提示緊急生化驗血單、罰單〕有無意見？）
    沒有。」、「（涉嫌公共危險是否認罪？）認罪。」、「（
    有沒有其他陳述？）不是我做的事情請檢察官明查。酒駕部
    分我承認，我是第一次酒駕，請求輕判。兩件竊盜希望聲請
    移轉到桃園地檢署，方便我應訊。」等語（見偵卷第66至68
    頁），於本院審理程序始翻異前詞，改稱吃的時候完全沒有
    酒味、當時根本就沒有感覺到酒精味道等語（見交簡上卷第
    192頁）。被告於檢察官訊問時，即當庭承認有酒後騎車犯
    行，於本院審理時雖改口辯稱如前，但並未主張其在檢察官
    訊問時所述之內容有何不可採信之處，則被告於偵訊及本院
    審理程序所言，何者為真，應由本院綜合卷內全部事證為判
    斷，而依被告體內血液酒精濃度值及其智識經驗，當無可能
    對於其所食用之蝦子料理含有相當多高粱酒全然不知情，業
    經詳述如上，故應以被告於偵訊中所言為真實。
　4.被告雖向本院聲請傳喚餐廳老闆到庭，證明其完全不知情才
    會吃到燒酒蝦等語。惟按，當事人、代理人、辯護人或輔佐
    人聲請調查之證據，法院認為不必要者，得以裁定駁回之。
    下列情形，應認為不必要：一、不能調查者。二、與待證事
    實無重要關係者。三、待證事實已臻明瞭無再調查之必要者
    。四、同一證據再行聲請者。刑事訴訟法第163條之2定有明
    文。又當事人聲請調查之證據，事實審認其無調查之必要者
    ，得依刑事訴訟法第163條之2第1項規定，以裁定駁回之，
    或於判決理由予以說明（最高法院71年台上字第3606號判例
    意旨參照）。查被告有於上開時間、地點為酒後騎車之犯行
    ，已據本院認定如前，況該餐廳已因疫情關係而停止營業，
    業據被告陳述在卷（見交簡上卷第193頁），是被告所聲請
    調查之證據應屬無調查必要，併此敘明。
　5.綜上所述，被告上開所辯顯不足採信，本案事證明確，被告
    犯行足以認定，應依法論科。
二、論罪科刑及駁回上訴之理由：
　㈠核被告所為，係犯刑法第185條之3第1項第1款之血液中酒精
    濃度達百分之0.05以上而駕駛動力交通工具之公共危險罪。
　㈡原審認被告犯行事證明確，適用刑事訴訟法第449條第1項前
    段、第3項、第454條第2項，刑法第185條之3第1項第1款、
    第41條第1項前段之規定，逕以簡易判決處刑，量處有期徒
    刑2月，並諭知如易科罰金，以新臺幣1千元折算1日等語，
    核其認事用法並無違誤。
　㈢上訴人即被告上訴意旨雖以：吃的時候完全沒有酒味、當時
    根本就沒有感覺到酒精味道等語。經查：被告前雖主張其未
    為上開行為，惟本院衡酌各情，認其確有事實欄所載之公共
    危險犯行，業如上述，是被告上開犯行足以認定。被告上訴
    意旨否認犯罪，指摘原判決不當，核無理由，應予駁回。
三、依刑事訴訟法第455條之1第1項、第3項、第368條，判決如 
     主文。
本案經檢察官黃翊雯聲請以簡易判決處刑，檢察官鄒茂瑜到庭執
行職務。
中　　華　　民　　國　　110 　年　　3 　　月　　24　　日
              　　刑事第六庭  審判長法  官  馮俊郎
　　                                法  官  王子謙
　　　　　　　　　　　　　　　　　  法  官  王榮賓
以上正本證明與原本無異。
不得上訴。
中　　華　　民　　國　　110 　年　　3 　　月　　24　　日
                                    書記官  陳采薇　　　
附錄本案論罪科刑實體法條全文：
刑法第185條之3第1項第1款：
駕駛動力交通工具而有下列情形之一者，處2年以下有期徒刑，
得併科20萬元以下罰金：
一、吐氣所含酒精濃度達每公升零點二五毫克或血液中酒精濃度
    達百分之零點零五以上。